【裁判字號】    90,台上,5432
【裁判日期】    900905
【裁判案由】    違反毒品危害防制條例等罪
【裁判全文】
最高法院刑事判決                                九十年度台上字第五四三二號
    上  訴  人  甲○○
右上訴人因違反毒品危害防制條例等罪案件，不服台灣高等法院台中分院中華民國九
十年五月三十一日第二審判決（九十年度上訴字第一二三號，起訴案號：台灣台中地
方法院檢察署八十八年度偵字第一一○六九號），提起上訴，本院判決如左：
    主  文
上訴駁回。
    理  由
壹、販賣第一級毒品部分
按刑事訴訟法第三百七十七條規定，上訴於第三審法院，非以判決違背法令為理由，
不得為之。是提起第三審上訴，應以原判決違背法令為理由，係屬法定要件。如果上
訴理由狀並未依據卷內訴訟資料，具體指摘原判決不適用何種法則或如何適用不當，
或所指摘原判決違法情事，顯與法律規定得為第三審上訴理由之違法情形，不相適合
時，均應認其上訴為違背法律上之程式，予以駁回。本件原判決撤銷第一審關於上訴
人甲○○販賣第一級毒品部分之科刑判決，改判仍論上訴人以連續販賣第一級毒品，
累犯罪，判處有期徒刑拾參年。係依憑上訴人於警訊中坦承販賣第一級毒品予王志煌
之犯行，證人王志煌、謝宜呈及賴忠彥之證詞，扣案之第一級毒品海洛因一包（驗餘
淨重○‧一三公克，包裝重○‧六二公克），卷附法務部調查局鑑定扣案白粉係海洛
因之鑑定通知書影本等證據資料，而為論斷，已敘述其所憑之證據及論斷之理由。並
以上訴人否認販賣第一級毒品之犯行及所為辯解，為飾卸之詞，並無足取，在理由內
依憑調查所得證據詳加指駁，並說明：（一）證人王志煌自檢察官偵查時起至原審調
查時翻異前詞，均與其於警訊之證詞及證人謝宜呈、警員賴忠彥之證述不符，應係故
為迴護上訴人之詞。（二）證人黃崇安證述上訴人精神恍惚云云，係指上訴人做完筆
錄時之精神狀態，且其亦稱不悉上訴人於警訊時有無被毆打，所證無足採取。（三）
證人徐鳳冠為上訴人至親，所證難免偏頗，且其證言內容核與證人賴忠彥證述情節不
同，難予採憑。（四）證人廖維潔於原審調查時所為證詞均與上訴人於警訊所供及證
人謝宜呈於警訊所證不同，顯然係事後迴護上訴人之詞。均無從採為有利於上訴人之
認定之理由。再原判決已敘明認定上訴人有營利意圖之心證理由，上訴意旨，徒執己
見，指其未曾供述有販賣圖利之情事云云，係就原審採證認事之職權行使而為爭執，
並非正當之第三審上訴理由。又查原審已就黃崇安、徐鳳冠之證述，於前開理由欄詳
敘取捨證據與所得心證之判斷理由，並敘明參酌證人賴忠彥於原審證稱：伊印象中無
黃崇安等所證述之動作等語，認證人徐鳳冠之證詞，未能採為有利上訴人之心證理由
，且證人賴忠彥於原審調查時，僅證稱伊印象中無黃崇安等所證述之動作，並未提及
對上訴人尚有其他行為，有原審民國九十年三月二十一日訊問筆錄在卷可按，上訴意
旨，徒執己見，指賴忠彥僅證稱其無黃崇安、徐鳳冠所證述之動作，是否意謂其有其
他不法行為，原判決不採信證人黃崇安、徐鳳冠之證言，為違背法令云云，仍係就原
審取捨證據之職權行使而為爭執，且就證人賴忠彥之證詞任意擴張援引，顯非依據卷
內訴訟資料所為指摘，亦非適法之第三審上訴理由。其就販賣第一級毒品部分之上訴
違背法律上之程式，應予駁回。
貳、竊盜部分
按刑事訴訟法第三百七十六條所列各罪之案件，經第二審判決者，不得上訴於第三審
法院，法有明文。本件被告甲○○竊盜部分，原判決係依刑法第三百二十條第一項論
處罪刑，核屬刑事訴訟法第三百七十六條第二款之案件。依首開說明，既經第二審判
決，自不得上訴於第三審法院，上訴人竟復一併提起上訴，顯為法所不許。其此部分
上訴為不合法，應併予駁回。
據上論結，應依刑事訴訟法第三百九十五條前段，判決如主文。
中      華      民      國     九十     年      九      月      五      日
                              最高法院刑事第十一庭
                                  審判長法官  林  增  福
                                        法官  邵  燕  玲
                                        法官  吳  昆  仁
                                        法官  陳  世  雄
                                        法官  惠  光  霞
      右正本證明與原本無異
                                              書  記  官
中      華      民      國     九十     年      九      月     十一     日


司法院資訊處製作；財團法人民間司法改革基金會備份。
